臺灣臺北地方法院交通事件裁定　　　　　94年度交聲字第26號
異　議　人
即受處分人　甲○○
上列受處分人因違反道路交通管理處罰條例案件，對於交通部公
路總局臺北區監理所板橋監理站中華民國93年12月17日所為之處
分（原裁決案號：板監違字第裁41-ACV021364號、第裁41-ACV02
1365號）聲明異議，本院裁定如下：
    主    文
原處分均撤銷。
甲○○汽車駕駛人，駕車行經有燈光號誌管制之交岔路口闖紅燈
，處罰鍰新臺幣肆仟伍佰元，並記違規點數點。又汽車駕駛人
，駕駛汽車有違反本條例之行為，經交通勤務警察制止時，拒絕
停車接受稽查而逃逸，處罰鍰新臺幣陸仟元，並記違規點數壹點
。
    理    由
一、按「汽車駕駛人，行經有燈光號誌管制之交岔路口闖紅燈者
    ，處新臺幣（下同）1800元以上5400元以下罰鍰」、「汽車
    駕駛人有左列各款所列條款之一者，除依原條款處罰鍰外，
    並予記點：．．．三、有第43條、第45條或第54條情形之一
    者，各記違規點數3 點」，道路交通管理處罰條例第53條、
    第63條第1項第3款分別定有明文。又按「汽車駕駛人，駕駛
    汽車有違反本條例之行為，經交通勤務警察或依法令執行交
    通稽查任務人員制止時，不聽制止或拒絕停車接受稽查而逃
    逸者，除按各該條規定處罰外，處新臺幣3000元以上6000元
    以下罰鍰」、「汽車駕駛人有左列各款所列條款之一者，除
    依原條款處罰鍰外，並予記點：……一、有第33條、第38條
    條第1項、第40條第1項、第45條、第47條第1款至第4款、第
    48條、第49條或第60條第1項、第2項第1款至第3款情形之一
    者，各記違規點數1點。」道路交通管理處罰條例第60條第1
    項、第63條第1項第1款規定甚明。而道路交通安全管理處罰
    條例中之汽車，包括機器腳踏車（即俗稱之機車）在內，亦
    經該條例第3條第8款規定明確。
二、本件異議人即受處分人甲○○騎乘其所有之車號BQL—121重
    型機車，於民國93年7月7日22時35分行經臺北市○○○路基
    隆路之交岔路口，經臺北市政府警察局大安分局以北市警交
    大字第ACV021364、ACV021365號違反道路交通管理事件通知
    單逕行舉發違反道路交通管理處罰條例第53條第1 項（贅引
    第1 項）「駕車行經有燈光號至管制之交岔路口闖紅燈」及
    同條例第60條第1 項「違反處罰條例之行為，不聽勤務人員
    制止或拒絕停車接受稽查而逃逸」違規，嗣受處分人提出申
    訴，經原處分機關請原舉發單位調查結果，仍認受處分人有
    前述違規行為，原處分機關乃依道路交通管理處罰條例第53
    條（贅引第1項）及第60條第1項規定，在93年12月17日以板
    監違字第裁41-ACV021364號、第裁字41-ACV021365號裁決書
    分別裁處受處分人罰鍰4500元及6000元。
三、本件異議人經本院合法傳喚並未到庭，其於聲明異議狀內則
    辯以並未於前揭時地駕駛前揭車輛行經臺北市○○○路、基
    隆路口闖紅燈與經交通勤務警察制止時，拒絕停車接受稽查
    而逃逸之情，可能是值勤員警有所誤認云云。經查，本件異
    議人確於前揭時地駕駛前揭車輛行經燈光號誌管制之臺北市
    ○○○路、基隆路之交岔路口闖紅燈；且於值勤員警李學正
    發現其違規並鳴笛以指揮棒攔停時，拒絕停車接受稽查而逃
    逸一情，業據證人即當時值勤之員警李學正於本院調查中結
    證明確（見本院94年1月25日訊問筆錄第2頁），此情已足認
    定。異議人雖於聲明異議狀內辯稱是值勤員警誤認云云，然
    本件值勤員警李學正發現異議人之車輛違規後，隨即記下其
    車號，並確認車籍資料等均無誤等情，亦經證人李學正證述
    屬實（同見本院前揭訊問筆錄第2頁），是異議人所辯本件
    乃值勤員警誤認云云，並不足採。從而本件事證明確，異議
    人違規行為堪以認定，所辯並不足採。
四、綜上所述，本件受處分人確有於前揭時地駕車闖越紅燈及拒
    停車接受稽查之情，已堪認定。惟原處分機關依道路交通管
    理處罰條例第53條（贅引第1項）、第60條、第63條第1項第
    1、3款及違反道路交通管理事件統一裁罰基準表之規定，分
    別裁處受處分人罰鍰4500元及6000元部分雖屬允當，然原處
    分機關未依前述道路交通管理處罰條例第63條第1項第1、3
    款規定分別予以記違規點數1、3點，此部分顯然不當。是本
    件異議人聲明異議雖無理由，但原處分機關之處分既有前述
    不當之處，自亦無可維持，爰撤銷原處分，另諭知如主文所
    示內容之處分。
五、據上論斷，依道路交通案件處理辦法第20條，裁定如主文。
中　　華　　民　　國　　94　　年　　2 　　月　　4 　　日
                  交通法庭法　官  吳冠霆
上正本證明與原本無異。
如不服本裁定，應於裁定送達後五日內向本院提出抗告狀。
                          書記官  楊文祥
中　　華　　民　　國　　94　　年　　2　　 月   14　 　日
